nb: Poengmønster: 1-2-3; 1-2-3-4; Annet
fr: Disposition des zones de points: 1-2-3; 1-2-3-4; Autre
bg-BG: Модел на отбелязване на точки: 1-2-3; 1-2-3-4; Други
it: Schema di punteggio: 1-2-3; 1-2-3-4; Altro
es: Patrón de puntuación: 1-2-3; 1-2-3-4; Otro
tr: Puanlama düzeni: 1-2-3; 1-2-3-4; Diğer
pl: Wzór punktacji: 1-2-3; 1-2-3-4; Inny
ro-RO: Modelul de notare a punctajului: 1-2-3; 1-2-3-4; Altele
pt-PT: Padrão de pontuação: 1-2-3; 1-2-3-4; Outro
en: Scoring pattern: 1-2-3; 1-2-3-4; Other
ru: Схема зон начисления очков: 1-2-3; 1-2-3-4; Другое
hr-HR: Uzorak bodovanja: 1-2-3; 1-2-3-4; Ostalo
ja: 得点パターン: 1-2-3; 1-2-3-4; その他
sv: Poängsättningsmönster: 1-2-3; 1-2-3-4; Övrigt
sl-SI: Vzorec točkovanja: 1-2-3; 1-2-3-4; Drugo
zh-TW: 計分模式: 1-2-3; 1-2-3-4; 其他
zh-CN: 得分区域布局: 1-2-3; 1-2-3-4; 其他
fi: Pistelasku: 1-2-3; 1-2-3-4; Muu
pt-BR: Padrão de pontuação: 1-2-3; 1-2-3-4; Outros
sk-SK: Spôsob bodovania: 1-2-3; 1-2-3-4; Iné
hu: Pontozási minta: 1-2-3; 1-2-3-4; Egyéb
ko: 득점 패턴: 1-2-3; 1-2-3-4; 기타
el: Σχέδιο βαθμολόγησης: 1-2-3; 1-2-3-4; Άλλο
vi: Mô hình chấm điểm: 1-2-3; 1-2-3-4; Khác
nl: Scorepatroon: 1-2-3; 1-2-3-4; Overig
cs: Bodovací vzor: 1-2-3; 1-2-3-4; Jiné
lt-LT: Taškų zonų išdėstymas: 1-2-3; 1-2-3-4; Kita
de: Punktezonenmuster: 1-2-3; 1-2-3-4; Sonstige
da: Scoringsmønster: 1-2-3; 1-2-3-4; Andet
th: รูปแบบการให้คะแนน: 1-2-3; 1-2-3-4; อื่นๆ